臺灣宜蘭地方法院刑事判決　　　　　　　　　　　 九十一年度訴緝字第一一號
　　公　訴　人　臺灣宜蘭地方法院檢察署檢察官
　　被　　　告　甲○○
右列被告因違反毒品危害防制條例案件，茲經檢察官提起公訴（九十年度毒偵字第一
一九九號，移送併辦案號：台灣宜蘭地方法院檢察署九十一年度毒偵字第五五五號、
台灣台南地方法院檢察署九十一年度毒偵字第八六二號、台灣板橋地方法院檢察署九
十一年度毒偵字第一八六五號），本院判決如左：
    主  文
甲○○連續施用第一級毒品，累犯，處有期徒刑拾月；扣案之海洛因拾小包（淨重捌
點伍玖公克，包裝重貳點捌捌公克，純度百分之十三．四八，純質淨重壹點壹陸公克
）沒收銷燬；扣案之注射針筒壹支沒收。又連續施用第二級毒品，累犯，處有期徒刑
柒月；扣案之安非他命肆小包（淨重壹點柒公克）及專供施用安非他命之吸食器壹組
，均沒收銷燬。應執行有期徒刑壹年肆月；扣案之海洛因拾小包（淨重捌點伍玖公克
，包裝重貳點捌捌公克，純度百分之十三．四八，純質淨重壹點壹陸公克）、安非他
命肆小包（淨重壹點柒公克）、專供施用安非他命之吸食器壹組，均沒收銷燬；扣案
之注射針筒壹支沒收。
    事  實
一、甲○○前曾於民國八十四年間因恐嚇等案件，經台灣板橋地方法院判處有期徒刑
    一年確定，於八十五年九月二十四日執行完畢；復因施用毒品案件，經台灣板橋
    地方法院裁定送觀察、勒戒後，認無繼續施用毒品之傾向，於八十八年九月十四
    日經台灣板橋地方法院檢察署檢察官為不起訴處分確定；嗣再因施用毒品案件，
    經台灣台南地方法院裁定送觀察、勒戒後，認有繼續施用毒品之傾向，經該院裁
    定令入戒治處所施以強制戒治一年，並經該院於八十九年十一月八日判處有期徒
    刑二年二月確定。嗣於停止戒治付保護管束後，又分別基於施用第一級毒品海洛
    因及第二級毒品安非他命之概括犯意，自九十年五月間起，至九十一年五月十九
    日晚間九時許止，先後在台北縣土城市○○路○段二百五十五號十七樓之五住處
    ，海洛因以注射針筒注射入體內及香菸吸食之方式；安非他命以吸食器吸食之方
    式，分別連續施用第一級毒品海洛因及第二級毒品安非他命多次。嗣於九十年六
    月一日晚間十一時許採尿送驗後查獲，及於九十一年五月二十日晚間二十一時許
    ，經警在右開處所查獲，並扣得第一級毒品海洛因拾小包（淨重捌點伍玖公克，
    包裝重貳點捌捌公克，純度百分之十三．四八，純質淨重壹點壹陸公克）、第二
    級毒品安非他命肆小包（淨重壹點柒公克）及甲○○所持有專供施用第二級毒品
    安非他命之器具吸食器壹組，及甲○○所有供注射第一級毒品海洛因之針筒壹支
    。
二、案經宜蘭縣警察局三星分局報請台灣宜蘭地方法院檢察署檢察官偵查起訴。
              理  由
一、右開事實，業經被告甲○○自白不諱，且有扣案之第一級毒品海洛因拾小包（淨
    重捌點伍玖公克，包裝重貳點捌捌公克，純度百分之十三．四八，純質淨重壹點
    壹陸公克）、第二級毒品安非他命肆小包（淨重壹點柒公克）及被告所持有專供
    施用第二級毒品安非他命之器具吸食器壹組，及甲○○所有供注射第一級毒品海
    洛因之針筒壹支扣案可稽，暨慈濟大學濫用藥物檢驗中心檢驗總表一紙、台北市
    警察局大安分局查獲涉嫌毒品危害防制條例毒品初步鑑驗報告單二紙及台北市立
    療養院煙毒尿檢報告書附卷可稽。又被告曾因施用毒品案件，經台灣板橋地方法
 院裁定送觀察、勒戒後，認無繼續施用毒品之傾向，於八十八年九月十四日經台
    灣板橋地方法院檢察署檢察官為不起訴處分確定；嗣再因施用毒品案件，經台灣
    台南地方法院裁定送觀察、勒戒後，認有繼續施用毒品之傾向，經該院裁定令入
    戒治處所施以強制戒治一年，並經該院於八十九年十一月八日判處有期徒刑二年
    二月確定，有被告之台灣高等法院檢察署刑案紀錄簡覆表附卷足憑。其於五年後
    三犯毒品危害防制條例第十條之罪罪證明確，應予依法論科。
二、核被告所為，係犯毒品危害防制條例第十條第一項之施用第一級毒品罪、第二項
    之施用第二級毒品罪及同條例第十一條第三項之持有專供施用毒品之器具罪（持
    有安非他命吸食器部分，此部分起訴書雖未論述，惟與起訴書已論述部分有裁判
    上一罪之關係，為起訴效力所及，本院自應併予審究之）。其持有第一級毒品及
    第二級毒品之低度行為，分別為其施用第一級毒品及第二級毒品之高度行為所吸
    收，均不另論罪。被告所犯上開持有專供施用毒品器具罪部分與施用第二級毒品
    罪有方法結果之牽連關係，應依牽連犯之規定，分別從一重之施用第二級毒品罪
    處斷。又被告所犯上開施用第一級毒品罪及施用第二級毒品罪，二罪犯意各別，
    罪名互異，應予分論併罰。其分別施用第一級毒品海洛因及第二級毒安非他命之
    各多次犯行，各時間密接、犯罪構成要件相同，顯分別係基於概括犯意為之，應
    均依連續犯規定論處，並加重其刑。又查被告前曾於八十四年間因恐嚇等案件，
    經台灣板橋地方法院判處有期徒刑一年確定，於八十五年九月二十四日執行完畢
    ，有台灣高等地方法院檢察署被告之刑案資料查註紀錄表附卷足憑，其於五年內
    再犯有期徒刑以上之右開二罪名，均為累犯，應均依法遞加重其刑。爰審酌被告
    之品行，屢次施用毒品不知悛悔之犯罪動機、目的、手段及其施用毒品戕害身心
    健康，對國家社會所生之危害，及其犯罪後態度良好，坦承犯行等一切情狀，分
    別量處如主文所示之刑，並定其應執行之刑，以示懲敬。扣案之白色粉末十小包
    ，經送法務部調查局檢驗結果，認係第一級毒品海洛因拾小包（淨重捌點伍玖公
    克，包裝重貳點捌捌公克，純度百分之十三．四八，純質淨重壹點壹陸公克），
    有該局鑑定通知書附卷足憑；另扣案之第二級毒品安非他命肆小包（淨重壹點柒
    公克），被告施用後其尿液呈安非他命陽性反應，已如前述，足徵該扣案物確屬
    第二級毒品安非他命，均屬查獲之毒品，與右開被告所持有專供施用第二級毒品
    安非他命之器具吸食器壹組，應均依法併予宣告沒收及銷燬之。另扣案注射第一
    級毒品海洛因之針筒壹支，係被告所有供注射海洛因犯罪所用之物，應依法併予
    宣告沒收之。
三、公訴人就右揭犯罪事實，雖僅論及被告於九十年六月一日晚間十一時許往前回溯
    九十六小時內某時，某處施用第一級毒品海洛因及第二級毒品安非他命，餘則未
    及論列，惟右揭事實起訴書未及論列部分，與起訴書已論列部分，有連續犯裁判
    上一罪之關係，為起訴效力所及，本院自得併予審究之，併予敘明。
四、據上論斷，應依刑事訴訟法第二百九十九條第一項前段，毒品危害防制條例第十
    條第一項、第二項、第十一條第三項、第十八條第一項前段，刑法第十一條前段
    、第五十六條、第五十五條、第四十七條、第五十一條第五款、第三十八條第一
    項第二款，判決如主文。
中        華        民        國    九十一  年    七    月    二十二    日
                                     臺灣宜蘭地方法院刑事第二庭
                                             法  官  黃  永  勝
右正本證明與原本無異。
如不服本判決，應於送達後十日內，向本院提出上訴狀。( 應附繕本 )
                                             書記官  莊  文  東
中        華        民        國    九十一  年    七    月    二十三    日
毒品危害防制條例第十條第一項、第二項
施用第一級毒品者，處六月以上五年以下有期徒刑。
施用第二級毒品者，處三年以下有期徒刑。
